臺灣高等法院臺南分院刑事裁定　　　　　　九十三年度交抗字第一五一號　　　Ｇ
　　　抗　告　人　甲　○　○
右抗告人因違反道路交通管理處罰條例案件，不服臺灣臺南地方法院中華民國九十三
年八月二十七日裁定（九十二年度交聲字第六一五號），提起抗告，本院裁定如左：
      主      文
原裁定撤銷，發回臺灣臺南地方法院。
      理      由
一、抗告意旨：原審法院未註銷嘉監南字第裁00－00000000號和嘉監南字
    第裁字00－00000000號處分而裁定駁回受處分人之異議，茲不服原審
    裁定，依法提起抗告云云（抗告意旨詳如附件抗告狀）。
二、原裁定以：抗告人即異議人既確曾分別於民國(下同)八十九年三月二日十三時四
    十二分許在台一省道公路三五○公里路竹段及同年月四日十三時三十五分許在台
    一省道公路三五一公里路竹段均有超速違規之事實，經移送機關即交通部公路總
    局嘉義區監理所台南監理站據此引用修正施行前之道路交通管理處罰條例第四十
    條第一項、第六十三條第一項第一款規定，及參酌修正施行前之違反道路交通管
    理事件統一裁罰標準表之相關內容，而分別裁處抗告人罰鍰新臺幣二千一百元及
    二千四百元，記違規點數二點，於法本無不當，而予以駁回抗告人之異議。
三、按汽車駕駛人，行車速度，超過規定之最高時速，處新臺幣一千二百元以上二千
    四百元以下罰鍰；汽車駕駛人有違反第四十條第一項者，除依原條款處罰鍰外，
    並予記違規點數一點，道路交通管理處罰條例第四十條第一項、同條例修正前第
    六十三條第一項第一款分別定有明文。
四、經查：
 (一)本件抗告人甲○○於八十九年三月二日十三時四十二分許及同年月四日十三時三
   十五分許，駕駛車牌號碼ＵＩ—五九五三號自小客車，於行經速限七十公里之台
   一省道公路三五０公里路竹段、台一省道公路三五一公里路竹段時，分別為警以
   電腦雷達自動照相測速器測獲行車時速高達八十九公里、九十八公里，分別超速
   十九公里、二十八公里，而違反行車速限管制規定，而為警逕行舉發等情，有內
   政部警政署國道公路警察局八九公警局交字第三三０二八五０一號及八九公警局
   交字第三三０二八八一二號舉發違反道路交通管理事件通知單計二紙及違規採證
   照片二幀在卷可稽，且為抗告人於聲明異議狀中所自承，從而，抗告人有於前開
   時、地駕駛上開自小客車而行車速度超速之違規事實，即堪認定。
 (二)抗告人於原審辯稱：「本案二件違規罰單，均已至臺南監理站辦理易處吊扣手續
   ，並已於八十九年八月十三日吊扣完畢」云云。惟查：依監理機關所檢送之抗告
   人汽車駕照吊扣銷記錄，分別僅有八十九年七月十四日之【記點吊扣】及九十年
   十二月二十四日之【易處吊扣】各乙次，而該次【易處吊扣】紀錄，係由來於該
   輛車號ＵＩ─五九五三號自小客車，曾於八十八年十月十一日十七時二十六分許
   ，經人駕駛而在行經速限六十公里之高雄市○○路與惠豐路口時，經電腦雷達自
   動照相測速器測獲該輛自小客車之行車時速高達七十五公里，已超速十五公里，
   而經警以高雄市政府警察局八八高市警刑交相字第00000000號舉發違反
   道路交通管理事件通知單逕行舉發，嗣因該輛車號ＵＩ─五九五三號自小客車車
   主蔡仁正於八十八年十月卅日至高雄市交通事件裁決所，告知違規駕駛人為甲○
   ○，高雄市交通事件裁決所隨即將第00000000號違規案移至嘉義區監理
   所台南監理站，該監理站於接獲移轉之違規案即重新將違規資料鍵入電腦，甲○
   ○於九十年十一月廿三日接獲台南監理站所掣開之南監五字第裁七四─0000
   0000號違反道路交通管理事件裁決書，始於九十年十二月廿四日到案辦理易
   處吊扣駕駛執照三個月手續（吊扣起訖時間自九十年十二月廿四日起至九十一年
   三月廿三日止），吊扣期滿並由甲○○之父林榮東，於九十一年四月一日至監理
   站具名代為領回該遭吊扣之駕駛執照；而另筆【記點吊扣】紀錄，則係因抗告人
   甲○○於八十八年十月十一日（超速）、八十八年十月十三日（闖紅燈）、八十
   九年三月二日（超速；即本件）及八十九年三月四日（超速；即本件）違規記點
   共計已達六點，依道路交通管理處罰條例第六十三條第三項前段規定，由台南監
   理站寄發第000000000號違規通知單，通知甲○○到案執行記點吊扣駕
   駛執照一個月手續（吊扣起訖時間自八十九年七月十四日起至八十九年八月十三
   日止），本次記點吊扣紀錄並有註記在抗告人甲○○駕駛執照背面之持照條件欄
   內，上開事實，並有九十二年十二月二十九日嘉監南字第０九二００二八八二九
   號函及前揭案件卷內相關公函分別檢送之汽車駕照基本資料明細表、裁決書查詢
   報表、一次裁決查詢報表、甲○○之汽車駕駛執照正反面影本、汽車記點查詢報
   表附卷可稽。
 (三)然抗告人前於八十九年七月十四日至同年八月十三日所受之『記點吊扣處分』，
   係處分機關即交通部公路總局嘉義區監理所台南監理站依道路交通管理處罰條例
   第六十三條第三項之規定：「汽車駕駛人在六個月內，違規記點共達六點以上者
   ，吊扣駕駛執照一個月。」所為之吊扣處分，而處分機關在就抗告人八十九年三
   月二日及同年月四日兩次超速違規行為裁決處罰前（註：裁決日期為九十二年十
   月二十日）即併記該兩次超速行為之違規記點二點於吊扣處分所須之總點數六點
   內，復於本案中再就該兩次超速行為又各為記點一點，則交通部公路總局嘉義區
   監理所臺南監理站嘉監南字第裁00－00000000號及嘉監南字第裁
   00－00000000號等二號裁決顯有重覆處罰之情形（註：記點部分）。
   其『記點吊扣處分』之適法性已非無探究餘地？抗告意旨稱其兩次超速行為業已
   易處吊扣等情如何？仍有審酌之必要。抗告人據此指摘原裁定不當，尚非全然無
   理由，原裁定既有可議，自應由本院將原裁定撤銷，發回原審法院詳細審究，另
   為適法處理。
據上論結，應依道路交通管理處罰條例第八十九條、道路交通案件處理辦法第二十六
條，刑事訴訟法第四百十三條前段，裁定如主文。
中    華    民    國      九十三      年      十一      月      二      日
                                  臺灣高等法院臺南分院刑事第二庭
                                      審判長法官  葉    居    正
                                            法官  莊    俊    華
                                            法官  林    勝    木
右正本證明與原本無異。
不得再抗告。
                                      法院書記官  吳    秋    賢
中    華    民    國      九十三      年      十一      月      三      日
